臺灣彰化地方法院彰化簡易庭民事簡易判決
111年度彰簡字第260號
原      告  潘慕熙（原名林羣壹）

訴訟代理人  陳建良律師
被      告  王枷勛  
上列當事人間損害賠償事件，原告提起刑事附帶民事訴訟，經本
院刑事庭110年度附民字第372號裁定移送，本院於民國111年6月
29日言詞辯論終結，判決如下：
    主      文
被告應給付原告新臺幣86,920元，及自民國110年12月28日起至
清償日止，按年息5％計算之利息。
原告其餘之訴駁回。
本判決第1項得假執行。
    事實及理由
原告聲明：被告應給付原告新臺幣（下同）406,920元，及自起
  訴狀繕本送達翌日起至清償日止，按年息5％計算之利息。陳述
  ：
　㈠兩造於民國109年7月14日在彰化縣彰化市光復路與永福街交
    岔路口發生行車糾紛，被告竟出手毆打原告，並將原告壓制
    在地，造成原告受有頭部外傷併頭皮撕裂傷、左耳、左肘挫
    傷及左眼挫傷併結膜下出血、左眼眼球玻璃體混濁至視力退
    化等傷害。
　㈡被告因故意不法侵害原告之身體、健康，應負侵權行為損害
    賠償責任。原告之損害合計406,920元，分述如下：
　1.醫療費2,420元：原告前往彰化基督教醫院就醫，支出2,420
    元。
　2.不能工作減少收入4,500元：原告每日薪資900元，因前開傷
    勢休養1週，5日內無法工作減少收入4,500元。
　3.慰撫金40萬元：原告高職畢業，事發當時為印刷廠勞工，每
    月薪資約27,000元，遭此傷害精神痛苦不堪，受有非財產上
    損害40萬元。
　㈢為此依侵權行為法律關係，請求判決如聲明所示。
被告聲明：原告之訴駁回。陳述：
　㈠兩造當時為互毆。
　㈡被告高職畢業，事發當時無業，每月收入不固定。原告主張
    之慰撫金過高。
民法第184條第1項前段規定「因故意或過失，不法侵害他人之
  權利者，負損害賠償責任」，第193條第1項規定「不法侵害他
  人之身體或健康者，對於被害人因此喪失或減少勞動能力或增
  加生活上之需要時，應負損害賠償責任」，第195條第1項前段
  規定「不法侵害他人之身體、健康、名譽、自由、信用、隱私
  、貞操，或不法侵害其他人格法益而情節重大者，被害人雖非
  財產上之損害，亦得請求賠償相當之金額」。經查：
　㈠原告主張之侵權行為事實，業經本院調取刑事庭110年度訴字
    第577號案件卷宗提示辯論，除被告所辯互毆情節外，餘為
    被告不爭執。被告雖辯稱兩造互毆，然依前開卷宗所附監視
    器影像截圖，被告出手毆打原告後，將原告壓制在地，未見
    原告有積極攻擊之舉，又原告當時雖對被告推扯，經核僅係
    抵抗，防止損害擴大，是被告所辯，尚非可採，堪信原告主
    張為真。則原告請求被告負故意侵權行為損害賠償責任，合
    於民法第184條第1項前段規定，應屬有據。
　㈡原告主張受有醫療費2,420元及不能工作減少收入4,500元損
    害之事實，業據其提出門診收據為證，且為被告不爭執，堪
    信為真。
　㈢兩造之學歷、職業與經濟狀況，如各自所述，又依本院調取
    之107至109年度稅務電子閘門財產所得調件明細，原告歷年
    財產所得依序合計約24萬元、25萬元、9萬元，及汽車1輛，
    被告歷年財產所得均為0元，此為兩造不爭執。爰審酌被告
    係因故意不法侵害原告之身體、健康，被告攻擊原告眼部，
    侵害情節及惡性非輕，惟原告傷勢尚非重大不治或難治，並
    衡量兩造上述學歷、職業與經濟狀況，認原告主張之非財產
    上之損害即精神慰撫金以8萬元為適當；逾此部分，尚非可
    採。
綜上所述，原告所受損害合計86,920元（計算式：2,420＋4,500
  ＋80,000＝86,920）。從而原告依侵權行為之法律關係，請求被
  告給付86,920元，及自起訴狀繕本送達翌日即110年12月28日
  起至清償日止，按年息5％計算之利息，為有理由，應予准許；
  逾此部分，為無理由，應予駁回。
本件係適用簡易程序所為被告敗訴之判決，就原告勝訴部分，
  應依職權宣告假執行。
本件原告係提起刑事附帶民事訴訟，經本院刑事庭裁定移送，
  依刑事訴訟法第504條第2項規定免納裁判費，且未支出其他訴
  訟費用，故毋庸為訴訟費用負擔之諭知。
本件判決事證已臻明確，兩造其餘主張及舉證，核與判決結果
  無影響，不另論述。
中　　華　　民　　國　　111 　年　　7 　　月　　13　　日
                  彰化簡易庭  法    官  廖政勝
以上正本係照原本作成。
如不服本判決，應於判決送達後20日內，向本院提出上訴狀，並
按應送達於他造之人數提出繕本或影本，及繳納第二審裁判費。
中　　華　　民　　國　　111 　年　　7 　　月　　13　　日
                              書 記 官  梁高賓